es: Área de aplicación del eliminador de olores: Pies; Pies y calzado; Calzado; Calcetines; Otros
pt-BR: Área de aplicação do removedor de odor: Pés; Pés e calçados; Calçados; Meias; Outro
sk-SK: Oblasť aplikácie odstraňovača zápachu: Nohy; Chodidlá a obuv; Obuv; Ponožky; Iné
pt-PT: Área de aplicação do removedor de odores: Pés; Pés e calçado; Calçado; Meias; Outro
ja: 消臭剤適用エリア: 足; 足と靴; 靴; 靴下; その他
fi: Hajunpoistajan käyttöalue: Jalat; Jalat ja kengät; Kengät; Sukat; Muu
fr: Zone d’application du produit anti-odeurs: Pieds; Pieds et chaussures; Chaussures; Chaussettes; Autre
da: Applikationsområde for lugtfjerner: Fødder; Fødder og fodtøj; Fodtøj; Sokker; Andet
sl-SI: Območje nanosa odstranjevalca vonja: Stopala; Stopala in obutev; Obutev; Nogavice; Drugo
it: Area di applicazione del rimuovi odori: Piedi; Piedi e calzature; Calzature; Calzini; Altro
ru: Область применения средства устранения запахов: Стопы; Ступни и обувь; Обувь; Носки; Другой
el: Περιοχή εφαρμογής αφαιρετικού οσμής: Πέλματα; Πόδια και υποδήματα; Υποδήματα; Κάλτσες; Άλλο
nl: Geurverwijderaar toepassingsgebied: Voeten; Voeten en schoeisel; Schoeisel; Sokken; Andere
en: Odor remover application area: Feet; Feet and footwear; Footwear; Socks; Other
cs: Oblast aplikace odstraňovače zápachu: Chodidla; Chodidla a obuv; Obuv; Ponožky; Jiné
hu: Szageltávolító alkalmazási területe: Láb; Lábak és lábbelik; Lábbelik; Zoknik; Egyéb
bg-BG: Зона на приложение на средството за премахване на миризми: Крака; Крака и обувки; Обувки; Чорапи; Други
sv: Luktborttagarens användningsområde: Fötter; Fötter och skor; Skor; Strumpor; Övrigt
de: Anwendungsbereich des Geruchsentferners: Füße; Füße und Schuhwerk; Schuhwerk; Socken; Sonstiges
hr-HR: Područje primjene sredstva za uklanjanje mirisa: Stopala; Stopala i obuća; Obuća; Kratke čarape; Ostalo
ko: 냄새 제거제 적용 부위: 발; 발과 신발; 신발; 양말; 기타
ro-RO: Zonă de aplicare a soluției de îndepărtare a mirosurilor: Labele picioarelor; Picioare și încălțăminte; Încălțăminte; Șosete; Altele
lt-LT: Kvapų šalinimo priemonės taikymo sritis: Pėdos; Pėdos ir avalynė; Avalynė; Kojinės; Kita
pl: Obszar aplikacji środka usuwającego zapachy: Stopy; Stopy i obuwie; Obuwie; Skarpety; Inne
zh-CN: 除臭剂应用区域: 脚; 脚部和鞋子; 鞋子; 袜子; 其他
th: พื้นที่ใช้น้ำยาดับกลิ่น: เท้า; เท้าและรองเท้า; รองเท้า; ถุงเท้า; อื่นๆ
zh-TW: 除臭劑應用區域: 腳; 足部和鞋子; 鞋子; 襪子; 其他
vi: Khu vực bôi chất khử mùi: Chân; Bàn chân và giày dép; Giày dép; Tất; Khác
nb: Luktfjernerpåføringsområde: Føtter; Føtter og fottøy; Fottøy; Sokker; Annet
tr: Koku giderici uygulama alanı: Ayaklar; Ayaklar ve ayakkabılar; Ayakkabılar; Çoraplar; Diğer